# 在编制中期财务报告时，上年同期的所有者权益变动表应怎么列？

提问人：xyz18512 时间：2011-08-11 12:48:17
本公司在编制中期财务报告，以往年度上年同期所有者权益变动表均列示的是上年度1-6月的所有者权益变动，但今年发现各公司列示的均是上年度末的所有者权益变动表？究竟该怎么列？请各位指正。

回答人：chenyiwei
这个问题没有明确规定，应该是两种做法都有。个人比较倾向于：从股东权益变动表作为一张时期报表的特征出发，其比较期间的确定，应当采用与利润表、现金流量表同样的原则，即以“上年同期数”作为前期比较数据。但这样做的缺点是期末余额与资产负债表无法衔接。